【裁判字號】    98,訴,900
【裁判日期】    980501
【裁判案由】    毒品危害防制條例
【裁判全文】
臺灣板橋地方法院刑事判決               98年度訴字第900號
公  訴  人  臺灣板橋地方法院檢察署檢察官
被      告  甲○○
上列被告因違反毒品危害防制條例案件，經檢察官提起公訴（九
十八度毒偵字第五三九號），因被告於本院準備程序中為有罪之
陳述，經本院合議庭裁定以簡式審判程序審理，判決如下：
    主  文
甲○○施用第一級毒品，累犯，處有期徒刑玖月。
    事  實
一、甲○○前曾於民國九十三年間因犯竊盜罪，經本院於九十三
    年十月十七日以九十三年度訴字第一三五八號判處有期徒刑
    六月確定，於九十四年五月十八日縮刑期滿執行完畢；復於
    九十四年間，因施用第一級、第二級毒品案件，經本院以九
    十四年度訴字五一七號分別判處有期徒刑九月、六月，應執
    行有期徒刑一年二月，上訴後，由台灣高等法院於九十四年
    八月十四日以九十四年度上訴字一四六一號駁回上訴確定，
    於九十六年五月十五日縮刑期滿執行完畢；又於九十五年間
    ，因施用二級毒品經本院於九十七年七月七日以九十六年訴
    字二二四四號判處有期徒刑一年，並經減為六月確定，於九
    十七年十一月四日縮刑期滿執行完畢。
二、甲○○前因施用第一、二級毒品案件，經本院以九十年度毒
    聲字第一九一七號裁定送觀察、勒戒後，因有繼續施用毒品
    之傾向，再經本院以九十年度毒聲字第三三七九號裁定令入
    戒治處所施以強制戒治一年，於九十二年十月四日強制戒治
    期滿出所，並由臺灣板橋地方法院檢察署檢察官於九十二年
    十一月十日以九十二年度戒毒偵字第三六五號為不起訴處分
    在案；復於九十四年間，因施用第一級、第二級毒品案件，
    經本院以九十四年度訴字五一七號分別判處有期徒刑九月、
    六月，應執行有期徒刑一年二月，再經台灣高等法院以九十
    四年度上訴字一四六一號駁回上訴確定；又於九十五年間，
    因施用二級毒品經本院以九十六年訴字二二四四號判處有期
    徒刑一年，並經減為有期徒刑六月確定。詎仍不知悔改，基
    於施用第一級毒品之犯意，於九十七年十一月十二日下午某
    時，在臺北縣中和市○○街二二三號二樓住家，以將海洛因
    加水置入針筒內注射體內之方式，施用第一級毒品海洛因一
    次。嗣於同日下午四時許，於臺北縣中和市○○路四四六號
    前為警查獲。
三、案經臺北縣政府警察局中和分局報告臺灣板橋地方法院檢察
    署官偵查起訴，本院於準備程序進行中，被告就被訴事實為
    有罪之陳述，經告知被告簡式審判程序之旨，並聽取當事人
    之意見後，裁定進行簡式審判程序。
    理  由
一、上揭犯罪事實，業據被告甲○○於本院準備程序中及審理時
    坦承不諱，且被告被查獲時，經警採取之尿液檢體，經臺灣
    檢驗科技股份有限公司檢驗後確呈毒品鴉片類陽性反應，有
    該公司九十七年十二月十五日濫用藥物檢驗報告附卷可稽，
    被告施用第一級毒品海洛因之犯行，即堪認定。
二、第查，被告甲○○因施用第一、二級毒品案件，經本院以九
    十年度毒聲字第一九一七號裁定送觀察、勒戒後，因有繼續
    施用毒品之傾向，再經本院以九十年度毒聲字第三三七九號
    裁定令入戒治處所施以強制戒治一年，於九十二年十月四日
    強制戒治期滿出所，並由臺灣板橋地方法院檢察署檢察官於
    九十二年十一月十日以九十二年度戒毒偵字第三六五號為不
    起訴處分在案；復九十四年間，因施用第一級、第二級毒品
    案件，經本院以九十四年度訴字五一七號分別判處有期徒刑
    九月、六月，應執行有期徒刑一年二月確定；又於九十五年
    間，因施用二級毒品經本院以九十六年訴字二二四四號判處
    有期徒刑一年，並經減為六月確定等情，有臺灣高等法院被
    告前案紀錄表在卷足憑，被告於強制戒治期滿釋放後，五年
    內再犯施用毒品之犯行，且經判刑確定，復於九十七年十一
    月十二日施用海洛因而為警查獲，即非屬毒品危害防制條例
    第二十條第三項所定「五年後再犯」之情形，檢察官逕行起
    訴，要無不合（最高法院九十五年台上字一０七一號判決參
    照）。
三、核被告甲○○所為，係犯毒品危害防制條例第十條第一項之
    施用第一級毒品罪，其施用毒品前後之持有毒品行為，應為
    施用之高度行為所吸收，不另論罪。被告有上揭事實欄記載
    之犯罪科刑及執行紀錄，有臺灣高等法院被告前案紀錄表附
    卷可考，其於受有期徒刑之執行完畢後，五年以內再犯有期
    徒刑以上之罪，為累犯，應依刑法第四十七條第一項之規定
    加重其刑。爰審酌被告之素行，多次漠視法令之禁制，恣意
    濫用毒品戕害己身，顯無悔改之意，惟於他人尚無明顯重大
    危害，犯後坦承犯行，態度尚佳，及已有在服用美沙酮等一
    切情狀，量處如主文所示之刑，以資懲儆。
據上論斷，應依刑事訴訟法第二百七十三條之一第一項、第二百
九十九條第一項前段，毒品危害防制條例第十條第一項，刑法第
十一條前段、第四十七條第一項，判決如主文。
本案經檢察官林俊峰到庭執行職務。
中    華    民    國    98    年    5     月    1     日
                  刑事第六庭  法  官  潘翠雪
以上正本證明與原本無異。
如不服本判決，應於判決送達後10日內，向本院提出上訴狀。
                              書記官  江文彬
中    華    民    國    98    年    5     月    1     日
附錄本案論罪科刑法條全文：
毒品危害防制條例第10條
施用第一級毒品者，處6 月以上5 年以下有期徒刑。


司法院資訊處製作；財團法人民間司法改革基金會備份。
